# 非持续经营审计报告模板，报表，附注模板

提问人：Wendy2377088332 时间：2020-08-12 17:57:00
陈老师， 公司上半年经营， 下半年清算，非持续经营审计报告，审计报告发表意见怎么写，还是不用写？

回答人：chenyiwei
对于以非持续经营基础编制的财务报表列报并没有统一的规定，坏账准备17,066.90元列示于“资产减值损失”科目还是“预计可变现损益”科目，在编制基础中予以说明即可。但我们的倾向性意见是：根据被审计单位的具体情况，合理确定持续经营假设适用的截止时间点，在年初至该时间点之间发生的减值损失计入“资产减值损失”，在该时间点至资产负债表日之间发生的减值损失计入“预计可变现损益”。如果无法合理拆分这两者的，则倾向于全部计入本期的“预计可变现损益”。
非持续经营情况下编制基础确定应关注的若干事项如下：
1 、不能称为“非持续经营基础”，而应当称为“附注二所述编制基础”；
2 、各项资产、负债的计量基础。如果以可变现净值基础计量的，则与原账面价值之间的差额如何处理；
3 、对资产和负债不再按流动性大小归类为流动资产（负债）和非流动资产（负债）；
4 、考虑是否可能因即将进行清算和注销而承担重大的额外负债（包括员工遣散费、解除购销合同的违约补偿等）；
5 、考虑比较数据对信息使用者而言是否具有决策相关性，相应确定是否需要列报前期比较数据；如需列报，则前期比较数据的列报方式；
6 、“重要会计政策和会计估计”部分对会计政策的披露也应当随着编制基础的特殊处理而作出调整。
我以前发布过一个“特殊报告和附注写作技巧”的课件，你可以搜索一下，要注意审计报告的内容与格式需按照最新的 1501 、 1502 、 1601 等审计准则及其应用指南的要求修改。